【裁判字號】    99,易,285
【裁判日期】    991130
【裁判案由】    傷害
【裁判全文】
臺灣士林地方法院刑事判決               99年度易字第285號
    公  訴  人  臺灣士林地方法院檢察署檢察官
    被      告  任俊良
上列被告因傷害案件，經檢察官提起公訴（99年度偵緝字第910
號），本院判決如下：
    主  文
任俊良犯傷害罪，累犯，處拘役伍拾伍日，如易科罰金，以新臺
幣壹仟元折算壹日。
    事  實
一、任俊良曾有多次犯罪前科，最近一次於民國（下同）97年間
    因詐欺案件，經臺灣高雄地方法院於98年4 月14日以98年度
    審簡字第2054號判決處有期徒刑4 月，如易科罰金以新臺幣
    1,000 元折算1 日，並於同年5 月13日確定，嗣於99年1 月
    9 日縮刑期滿執行完畢，並於翌（10) 日出監，猶不知檢束
    行為，竟基於普通傷害之犯意，於99年5 月17日（起訴書誤
    繕為18日）凌晨2 時許，在臺北縣汐止市汐止火車站1 樓旁
    秀峰路廣場之第1 列柱前，以方兆弘（已歿）誣指其欠人家
    錢為由，手持路旁之椅子毆打躺臥在該處睡覺之方兆弘頭部
    、臉部，致方兆弘受有頭部外傷、合併左側硬腦膜下出血等
    傷害，經方兆弘報警處理，始查悉上情。
二、案經方兆弘訴由臺北縣政府警察局汐止分局報請臺灣士林地
    方法院檢察署檢察官偵查起訴。
    理  由
壹、證據能力之判斷：
一、查本件被告任俊良所為不利於己之陳述，均無出於強暴、脅
    迫、利誘、詐欺、疲勞訊問、違法羈押或其他不正之方法，
    亦非違反法定障礙事由經過期間不得訊問或告知義務之規定
    而為，依刑事訴訟法第156 條第1 項、第158 條之2 規定，
    應認有證據能力。
二、本件資以認定事實之其他供述及非供述證據（詳見後述），
    檢察官及被告任俊良於本院調查證據時，均未於言詞辯論終
    結前聲明異議，本院審酌該等供述證據作成之情況，認為適
    當，且亦無其他違背法定程序而取證之情形，依刑事訴訟法
    第159 條之5 規定、第158 條之4 反面解釋，自有證據能力
    。
貳、實體部分：
一、被告之供述與辯解：
    訊據被告任俊良固坦承於前揭地點動手毆打方兆弘等情屬實
    ，惟矢口否認有何傷害犯行，並辯稱：伊不記得詳細日期，
    是在99年5 月初發生的，當時方兆弘拿酒瓶要砸伊，伊搶下
    酒瓶後，只用拳頭打他頭部右側三、四下，後來伊要離開前
    ，並沒有看見他有受傷，至驗傷診斷書及照片上的傷勢是他
    自己摔倒從樓上滾下來造成的，與伊無關云云。
二、認定犯罪事實所憑之證據及理由：
  (一)上開犯罪事實，業據告訴人方兆弘於警詢時指訴綦詳，核與
    在場證人陳乎於偵查中證述之情節相符（見臺灣士林地方法
    院檢察署99年度偵緝字第910 號偵查卷第58至59頁），復有
    方兆弘受傷照片7 幀、汐止國泰綜合醫院診斷證明書1 紙及
    國泰醫療財團法人汐止國泰綜合醫院99年10月19日（99）汐
    管歷字第697 號函附方兆弘病歷資料影本乙份在卷可稽，且
    被告亦供認其與方兆弘發生衝突時陳乎在場等情（見本院99
    年9 月16日訊問筆錄），咸信告訴人方兆弘之指述與事實相
    合，可以採信。
  (二)至告訴人方兆弘雖於警訊時陳稱被告係於99年5 月18日凌晨
    2 時許，在汐止火車站附近，毆打其成傷乙節。然查，告訴
    人方兆弘先後於99年5 月2 日、15日、17日、21日、23日多
    次至汐止國泰綜合醫院急診就醫，此有前揭國泰醫療財團法
    人汐止國泰綜合醫院函附之方兆弘病歷資料影本附卷為憑，
    酌以告訴人方兆弘係於99年5 月19日下午6 時許至臺北縣政
    府警察局汐止分局汐止派出所報案，並當場拍照存證，亦有
    警詢筆錄及受傷照片可參，再觀諸告訴人所受傷害之照片，
    應係遭毆不久，並經縫合治療，綜合上情，告訴人方兆弘應
    係於99年5 月17日凌晨2 時許遭被告毆傷無訛，其於警詢指
    稱99年5 月18日凌晨2 時許遭被告打傷云云，應係多次至醫
    院急診誤記日期所致，且公訴人於審理時即當庭更正犯罪時
    間為99年5月17日凌晨2時許，附此敘明。
  (三)綜上所述，被告前開所辯各節，要屬事後避就卸責之詞，不
    足採信，其犯行堪以認定，應予依法論科。
三、論罪科刑：
  (一)核被告任俊良所為，係犯刑法第277 條第1 項之普通傷害罪
    。又被告有如前揭事實欄所載之犯罪科刑及執行情形，此有
    臺灣高等法院被告前案紀錄表存證可按，其受徒刑執行完畢
    ，5 年以內故意再犯本件有期徒刑以上之罪，為累犯，應依
    刑法第47條第1 項之規定加重其刑。爰審酌被告有多次犯罪
    前科，素行不良，猶不知省悟，及其犯罪之動機、目的、、
    所受之刺激、告訴人所受傷害非輕、被告犯後態度等一切情
    狀，量處如主文所示之刑，並諭知易科罰金之折算標準，以
    資懲儆。
  (二)至被告持以毆打告訴人之椅子，雖係供被告犯罪之用，惟該
    椅子乃被告由路旁隨意拾取持之，業經告訴人陳明在卷，既
    未扣案，又乏確據證明為被告所有，自不宜併予宣告沒收，
    亦一併說明。
據上論斷，應依刑事訴訟法第284 條之1 、第299 條第1 項前段
，刑法第277 條第1 項、第47條第1 項、第41條第1 項前段，刑
法施行法第1 條之1 ，判決如主文。
本案經檢察官江耀民到庭執行職務。
中    華    民    國    99    年    11    月    30    日
                  刑事第四庭法  官    李育仁
以上正本證明與原本無異。
如不服本判決應於收受判決後10日內向本院提出上訴書狀，並應
應敘述具體理由。其未敘述上訴理由者，應於上訴期間屆滿後20
日內向本院補提理由書(均須按他造當事人之人數附繕本)「切勿
逕送上級法院」。
                             書記官   張茹茵
中    華    民    國    99    年    11    月    30    日
附錄本判決論罪科刑依據之法條：
中華民國刑法第277條
（普通傷害罪）
傷害人之身體或健康者，處 3 年以下有期徒刑、拘役或 1 千元
以下罰金。
犯前項之罪因而致人於死者，處無期徒刑或 7 年以上有期徒刑
；致重傷者，處 3 年以上 10 年以下有期徒刑。

司法院資訊處製作；財團法人民間司法改革基金會備份。
